# 对子公司增资的处理

提问人：donney_lixc 时间：2016-06-15 10:07:57
2016 年 2 月A公司原持有子公司B 51%的股份，B公司元所有者权益合计 8000 万，1-2月实现利润 200 万 2016 年 5 月A公司对子公司B增资 2000 万，增资后持有子公司B 61%的股份,B公司所有者权益合计 10600 万元，3-5月实现利润 600 万 2016 年 11 月A公司再对子公司B增资 2000 万，增资后持有子公司B 75%的股份,B公司所有者权益合计 14000 万元，6-11月实现利润 1000 万请问，以上情况利润表、资产负债表如何做合并，

回答人：chenyiwei
合并报表层面按权益性交易原则处理，每次股权变动时在合并报表层面调整资本公积的金额＝（增资后该子公司净资产增资后对该子公司持股比例－增资前该子公司净资产增资前对该子公司持股比例）－本公司增资额。其中，增资后该子公司净资产＝增资前该子公司净资产＋本公司本次对其增资额。例如， 5 月份这次增资时对资本公积的调整金额＝（ 10600 61% － 8600 51%）－2000.

提问人：donney_lixc 时间：2016-06-16 08:30:41
利润表合并，是不是1-2月按51%，3-5月按61%，5-11月按71%

回答人：chenyiwei
如无其他特殊安排或考虑，则合并利润表中归属母公司股东的损益和少数股东损益的金额都需要如你所述的分段计算。